【裁判字號】    99,審訴,290
【裁判日期】    990806
【裁判案由】    違反毒品危害防制條例等
【裁判全文】
臺灣新竹地方法院宣示判決筆錄        99年度審訴字第290 號
公  訴  人  臺灣新竹地方法院檢察署檢察官
被      告  乙○○
指定辯護人  本院公設辯護人  甲○○
上列被告因違反毒品危害防制條例等案件，經檢察官提起公訴（
99年度偵字第2608號、99年度毒偵字第590 號）後，聲請本院改
依協商程序而為判決，於中華民國99年8 月6 日下午4 時在本院
刑事第十一法庭宣示判決，出席職員如下：
                                      審判長法官  馮俊郎
                                          書記官  蕭汝芳
                                          通  譯  楊德光
法官起立朗讀判決主文、犯罪事實要旨、處罰條文、附記事項，
及告以上訴限制、期間並提出上訴狀之法院，且諭知記載其內容
：
一、主  文：
    乙○○施用第一級毒品，累犯，處有期徒刑柒月；扣案之海
    洛因壹包（毛重零點陸捌零公克，淨重零點壹柒捌零公克
    ，取樣零點零零貳零公克，驗餘淨重零點壹柒陸零公克）、
    海洛因殘渣袋肆個，均沒收銷燬之；另扣案之注射針筒壹支
    ，沒收之。又施用第二級毒品，累犯，處有期徒刑月；扣
    案之玻璃球壹個，沒收之。又犯不能安全駕駛動力交通工具
    罪，累犯，處有期徒刑月。主刑部分應執行有期徒刑拾壹
    月。
二、犯罪事實要旨：
（一）乙○○前曾於民國86年12月間，因違反毒品危害防制條例
      案件，經本院於87年8 月6 日，以87年度訴字第85號判決
      ，判處有期徒刑8 年，嗣提起上訴，經臺灣高等法院於87
      年12月29日，以87年度上訴字第4476號判決，駁回其上訴
      ，復提起上訴，經最高法院於88年4 月8 日，以88年度台
      上字第1743號判決，駁回其上訴確定，於88年8 月4 日入
      監執行，而於93年1 月15日縮短刑期假釋付保護管束出監
      。嗣於假釋期間，違反保護管束情節重大，遭撤銷假釋，
      尚應執行殘刑有期徒刑3 年又27日，於95年4 月7 日入監
      執行，並於98年4 月21日縮刑期滿執行完畢。
（二）施用毒品部分：
  １、乙○○前於88年7 月間，因施用毒品案件，經法院裁定送
      觀察、勒戒，於88年7 月16日入所執行觀察勒戒後，因認
      無繼續施用毒品傾向，於88年8 月4 日出所執行完畢，嗣
      經臺灣臺中地方法院檢察署檢察官於88年8 月11日，以88
      年度偵字第16878號為不起訴處分確定。
  ２、乙○○不知警惕，又於94年7 月間，因施用毒品案件，經
      本院於94年7 月7 日，以94年度毒聲字第295 號裁定送觀
      察、勒戒，於94年7 月7 日入所執行觀察勒戒後，因認有
      繼續施用毒品傾向，再經本院於94年8 月19日，以94年度
      毒聲字第362 號裁定令入戒治處所施以強制戒治，其期間
      為6 個月以上，至無繼續強制戒治之必要為止，但最長不
      得逾1 年，於94年9 月9 日入所執行，並於95年4 月7 日
      出所執行完畢，嗣經臺灣新竹地方法院檢察署檢察官於95
      年4 月13日，以95年度戒毒偵字第42號為不起訴處分確定
      。
  ３、乙○○竟不知警惕，於前開強制戒治處分執行完畢釋放後
      5 年內，(1)復基於施用第一級毒品海洛因的犯罪意思，於
      99年3 月19日凌晨1 時許，於新竹市○道○路旁在其所有
      車號3476-JU 號之自用小客車內，以將海洛因粉末置入針
      筒內，再加水注射入體內之方式，施用第一級毒品海洛因
      1 次。(2)另基於施用第二級毒品甲基安非他命的犯罪意思
      ，於99年3 月19日凌晨1 時許，施用完第一級毒品後，在
      上開地點，以將甲基安非他命置於玻璃球吸食器內，再以
      火燒烤，吸其煙霧之方式，施用第二級毒品甲基安非他命
      1 次。嗣於同日凌晨2 時50分許，因其將前開車輛未熄火
      停放在新竹市○道○路○ 段、水源街口之快車道上，坐在
      駕駛座上昏睡，而經警盤查發現，並扣得其所有之海洛因
      1 包（毛重0.6380公克，送驗淨重0.1780公克，取樣0.00
      20公克，驗餘淨重0.1760公克）、海洛因殘渣袋4 包、注
      射針筒1 支及玻璃球1 個等物，復經警採集其尿液送驗結
      果，呈安非他命、甲基安非他命、嗎啡、可待因陽性反應
      ，始悉上情。
（三）公共危險部分：
      乙○○明知服用毒品後，將使其駕駛車輛時之注意力減低
      、反應能力變慢，而危及其他用路人之行車往來安全，竟
      於99年3 月19日凌晨1 時許，於新竹市○道○路旁其所有
      車號3476-JU 號之自用小客車內施用第一級、第二級毒品
      後，已因之意識模糊、注意力無法集中、欠缺通常注意能
      力，而無安全駕駛車輛之能力，竟仍於凌晨2 時許駕駛上
      開汽車行駛於公路上。嗣於凌晨2 時50分許因其毒品作用
      頭暈，將前開車輛未熄火停放在新竹市○道○路○ 段、水
      源街口之快車道上，坐在駕駛座上昏睡，而經警盤查發現
      ，並扣得其所有之海洛因1 包（毛重0.6380公克，送驗淨
      重0.1780公克，取樣0.0020公克，驗餘淨重0.1760公克）
      、海洛因殘渣袋4 包、注射針筒1 支及玻璃球1 個等物，
      復經警採集其尿液送驗結果，呈安非他命、甲基安非他命
      、嗎啡、可待因陽性反應，始悉上情。
三、處罰條文：
    毒品危害防制條例第10條第1 項、第2 項、第18條第1 項前
    段，刑法第11條、第185 條之3 、第51條第5 款、第38條第
    1 項第2 款。
四、協商判決除有刑事訴訟法第455 條之4 第1 項第1 款於本訊
    問程序終結前，被告撤銷協商合意或檢察官撤回協商聲請者
    ；第2 款被告協商之意思非出於自由意志者；第4 款被告所
    犯之罪非第455 條之2 第1 項所定得以協商判決者；第6 款
    被告有其他較重之裁判上一罪之犯罪事實者；第7 款法院認
    應諭知免刑或免訴、不受理者情形之一，及違反同條第2 項
    「法院應於協商合意範圍內為判決；法院為協商判決所科之
    刑，以宣告緩刑或2 年以下有期徒刑、拘役或罰金為限」之
    規定者外，檢察官與被告均不得上訴。
五、如有前項得上訴之情形，得自收受宣示判決筆錄送達之日起
    10日內，向本院提出上訴書狀，上訴於第二審法院。
中    華    民    國    99    年    8     月    6     日
                    刑事第九庭書  記  官      蕭汝芳
                              審判長法官      馮俊郎
以上筆錄正本係照原本作成。
中    華    民    國    99    年    8     月    6     日
                              書  記  官      王思穎
附錄本案處罰實體法條全文：
＊毒品危害防制條例第10條第1 項、第2 項：
施用第一級毒品者，處6 月以上5 年以下有期徒刑。
施用第二級毒品者，處3 年以下有期徒刑。
＊刑法第185 條之3 ：
服用毒品、麻醉藥品、酒類或其他相類之物，不能安全駕駛動力
交通工具而駕駛者，處1 年以下有期徒刑、拘役或科或併科15萬
元以下罰金。

司法院資訊處製作；財團法人民間司法改革基金會備份。
